【裁判字號】    90,訴,97
【裁判日期】    900329
【裁判案由】    違反毒品危害防制條例
【裁判全文】
臺灣屏東地方法院刑事判決                              九十年度訴字第九七號
    公  訴  人  臺灣屏東地方法院檢察署檢察官
    被      告  甲○○
右列被告因違反毒品危害防制條例案件，經檢察官提起公訴（八十九年度毒偵字第二
三三四號），本院判決如左：
    主  文
甲○○施用第一級毒品，處有期徒刑陸月，如易科罰金，以參佰元折算壹日；又連續
施用第二級毒品，處有期徒刑肆月，如易科罰金，以參佰元折算壹日；應執行有期徒
刑捌月，如易科罰金，以參佰元折算壹日。
    事  實
一、甲○○前因施用第一級毒品案件，經本院裁定送觀察勒戒後，認無繼續施用傾向
    ，由臺灣屏東地方法院檢察署檢察官於民國八十九年九月十四日以八十九年度毒
    偵字第一六六八號為不起訴處分確定。猶不思悔改，復基於施用第二級毒品安非
    他命之概括犯意，自八十九年九月三十日起至同年十二月二十五日止，連續在其
    位於屏東縣潮州鎮○○里○○路○段九號住處施用安非他命多次，又於八十九年
    九月二十八日下午某時在上址施用第一級毒品海洛因一次。嗣於八十九年九月三
    十日二十二時十分許，為警於屏東縣潮州鎮○○里○○路七十巷六弄二十八號前
    查獲，並於同年十二月二十六日經臺灣屏東地方法院檢察署檢察官送觀察勒戒。
二、案經屏東縣警察局潮州分局移送臺灣屏東地方法院檢察署檢察官偵查起訴。
    理  由
一、訊據被告甲○○對於右揭事實坦承不諱，且被告於八十九年九月三十日經警採尿
    送驗結果，發現確有甲基安非他命及嗎啡陽性反應（即海洛因水解後之反應），
    此有屏東縣衛生局煙毒及麻醉藥品類委託檢驗結果通知書（屏縣衛檢六字第八九
    ０二八八號）及臺灣檢驗科技股份有限公司濫用藥物尿液檢驗報告（編號ＫＨ二
    ０００Ｂ0000000號）在卷可證，此為檢驗機關本於專業知識及以酵素免
    疫分析法初步檢驗，再以氣相層析、質譜儀法確認檢驗之方法，所得之結論，自
    可憑信。其有施用第一級及第二級毒品之事實，應可確信。又被告前因施用第一
    級毒品案件，經本院以八十九年度毒聲字第一八六六號裁定送觀察、勒戒後，認
    無繼續施用毒品之傾向，由臺灣屏東地方法院檢察署檢察官於八十九年九月十四
    日以八十九年度毒偵字第一六六八不起訴處分確定，被告於檢察官依毒品危害防
    制條例第二十條第二項規定為不起訴處分後五年後再犯毒品危害防制條例第十條
    之罪，經本院以八十九年度毒聲字第二八二０號裁定送觀察勒戒結果，認有繼續
    施用毒品之傾向等情，有臺灣屏東地方法院檢察署刑案資料查註紀錄表、臺灣高
    等法院被告全國前案紀錄表、臺灣屏東地方法院檢察署八十九年度毒偵字第一六
    六八號不起訴處分書、本院八十九年度毒聲字第二八二０號裁定書及臺灣屏東看
    守所附設勒戒處所函送之證明書等在卷足憑，本件事證已明，被告犯行堪予認定
    。
二、查海洛因、安非他命係毒品危害防制條例第二條第一項第一款、第二款所稱之第
    一級、第二級毒品，被告竟持之以施用，核其所為，係犯同條例第十條第一項及
    第二項之施用第一級、第二級毒品罪，被告持有第一、二級毒品，並進而施用之
    ，其持有之低度行為為施用之高度行為吸收，爰不另論罪。被告連續多次施用第
    二級毒品安非他命之行為，時間緊接，犯罪基本構成要件相同，顯係基於概括之
    犯意為之，為連續犯，應以一罪論，並依法加重其刑。被告所犯上開二罪，犯意
    各別，行為互異，應予分論併罰。爰審酌被告犯罪之動機、手段、所生之危害
    、目前為義守大學學生，尚有心回校完成學業及犯罪後之態度等一切情狀，分別
    量處如主文所示之刑，並諭知易科罰金之折算標準及定其應執行刑。
三、末按行為後法律有變更者，適用裁判時之法律。但裁判前之法律有利於行為人者
    ，適用最有利於行為人之法律，刑法第二條第一項定有明文；查刑法第四十一條
    業經修正，並經總統於九十年一月十日公布施行，於同年月十二日生效；依修正
    前刑法第四十一條之規定：「犯最重本刑為三年以下有期徒刑以下之刑之罪，而
    受六月以下有期徒刑或拘役之宣告，因身體、教育、職業、家庭之關係或其他正
    當事由，執行顯有困難者，得以一元以上三元以下折算一日，易科罰金。」；而
    依修正後刑法第四十一條第一項前段規定：「犯最重本刑為五年以下有期徒刑以
    下之刑之罪，而受六個月以下有期徒刑或拘役之宣告，因身體、教育、職業、家
    庭之關係或其他正當事由，執行顯有困難者，得以一元以上三元以下折算一日，
    易科罰金。」是本件被告施用第一級毒品犯行經本院諭知有期徒刑六月，比較新
    舊法之適用結果，依修正前刑法之適用結果，不得易科罰金，而依修正後刑法之
    適用結果，則得易科罰金，以新法之適用結果對被告較有利，故就被告施用第一
    級毒品部分犯行之宣告刑，依修正後刑法第四十一條第一項前段之規定，諭知易
    科罰金之折算標準。另施用第二級毒品部分，依上述說明，修正前、後均可易科
    罰金，比較結果雖無有利、不利問題，但依刑法第二條第一項前段採「從新主義
    」規定，仍應依新修正之刑法第四十一條第一項前段規定，諭知易科罰金之折算
    標準，均併此敘明。
據上論斷，應依刑事訴訟法第二百九十九條第一項前段，毒品危害防制條例第十條第
一項、第二項，刑法第二條第一項前段、第十一條前段、第五十六條、第四十一條第
一項前段、第二項、第五十一條第五款，罰金罰鍰提高標準條例第二條，判決如主文
。
本案經檢察官陳新君到庭執行職務。
中      華      民      國      九十      年      三    月    二十九    日
                                      臺灣屏東地方法院刑事第三庭
                                          審判長法  官  黃國永
                                                法  官  余德正
                                                法  官  陳姵君
右正本證明與原本無異。
對於本判決如有不服應於收受送達後十日內向本院提出上訴書狀上訴於台灣高等法院
高雄分院並按他造當事人之人數附具繕本。
                                                書記官  蔡德章
中      華      民      國      九十      年      三    月    二十九    日
得上訴
附錄：
毒品危害防制條例第十條
施用第一級毒品者，處六月以上五年以下有期徒刑。
施用第二級毒品者，處三年以下有期徒刑。


司法院資訊處製作；財團法人民間司法改革基金會備份。
